【裁判字號】    99,監宣,51
【裁判日期】    990917
【裁判案由】    監護宣告
【裁判全文】
臺灣宜蘭地方法院民事裁定              99年度監宣字第51號
聲  請  人  甲○○
上列聲請人聲請監護宣告事件，本院裁定如下：
    主  文
宣告乙○○（男、民國○○年○月○○日生、身分證統一編號：Ｚ0000
00000號）為受輔助宣告之人。
選定甲○○（女、民國○○年○○月○○日生、身分證統一編號：Ｚ000
000000號）為受輔助宣告之人之輔助人。
聲請費用新臺幣壹仟元由受輔助宣告之人負擔。
    理  由
一、本件聲請意旨略以：聲請人甲○○主張其子乙○○因重度精
    障，致不能為意思表示或受意思表示，或不能辨識其意思表
    示之效果，為此依法聲請對乙○○為監護之宣告等語。
二、按法院對於監護之聲請，認為未達民法第14條第1項之程度
    者，得依民法第15條之1第1項規定，為輔助之宣告，民法第
    14條第3項定有明文。又法院對於監護之聲請，認為未達民
    法第14條第1項之程度，而有輔助宣告之原因者，得依職權
    以裁定為輔助之宣告，亦為民事訴訟法第624條之3第1項所
    明定。
三、本院審驗乙○○之心神狀況，並採用財團法人羅許基金會羅
    東博愛醫院精神科專科醫師黃鈞蔚之精神鑑定報告，認賴員
    因精神分裂症所造成之精神障礙，已致其為意思表示或受意
    思表示，或辨識其意思表示效果之能力顯有不足，建議賴員
    未來在處理自身事務上，有接受輔助之必要，此有該院99年
    8月27日（九九）羅博醫字第2010080164號函所附精神鑑定
    報告書附卷可稽。承上，堪信乙○○非完全不能為意思表示
    或受意思表示，或辨識其意思表示之效果，未達應受監護宣
    告之程度，聲請人聲請監護宣告，尚屬有間；惟乙○○為意
    思表示或受意思表示，或辨識其意思表示效果之能力既顯有
    不足，爰依職權以裁定為輔助之宣告。
四、又聲請人甲○○為受輔助宣告人乙○○之母，亦係實際照顧
    乙○○之人，此有戶籍謄本1件在卷可佐，堪認其有意願及
    能力輔助乙○○；且經社工員訪視後評估，聲請人適合擔任
    乙○○之輔助人，此有侯元芳社會工作師事務所99年8月4日
    99 芳社所字第990198號函所附之「成年人之監護權訪視評
    估報告」1件在卷可佐。爰依首開民法第1111條第1項之規定
    ，選定聲請人甲○○擔任乙○○之輔助人，以維護受輔助宣
    告人之權益。
五、爰裁定如主文。
中    華    民    國    99    年    9     月    17    日
                  臺灣宜蘭地方法院家事法庭
                      法  官  周健忠
以上正本與原本無異。
如不服本裁定關於選定輔助人之部分，應於送達後10日內向本院
提出抗告狀，並繳納抗告費新臺幣壹仟元；其餘關於輔助宣告之
部分，不得抗告。
中    華    民    國    99    年    9     月    17    日
                      書記官  姚國華

司法院資訊處製作；財團法人民間司法改革基金會備份。
